Aron Flores - Desarrollador Frontend

<u>aronflores.jobs@gmail.com</u> Moquegua – Perú (GMT-5) (+51) 975116638 linkedin.com/in/aronft

Desarrollador Frontend con 3 años de experiencia en la creación de experiencias de usuario dinámicas y atractivas, y una sólida comprensión de la arquitectura web gracias a mi formación como Full-Stack. Estoy emocionado de volver al desarrollo web, buscando nuevos desafíos para aplicar y expandir mis habilidades

EXPERIENCIA

Programador Full-Stack

JOSYSTEM

Abr 2022 – Jun 2022

(autónomo)

Me desempeñé como responsable del mantenimiento de varios sistemas, incluyendo Dantolgym, un sistema
de gestión para un gimnasio, un sistema para una constructora y un CRM. Mi labor consistió en realizar
mantenimiento periódico, aplicando actualizaciones, correcciones de errores y mejoras continuas para
garantizar el óptimo rendimiento de los sistemas.

Tecnologías: HTML, SASS, Laravel, JavaScript, Angular 8, Microsoft SQL Server, MySQL, Node.js, TypeScript, PHP

Programador Full-Stack

JQSYSTEM

Jul 2021 – Feb 2022

(autónomo)

- Desarrollé un sistema administrativo integral para Dantolgym, optimizando la gestión de usuarios, instructores, asistencias, fichas de inscripción, membresías, horarios y control de rutinas.
- Implementé funcionalidades avanzadas para generar reportes detallados, facilitando la toma de decisiones estratégicas en Dantolgym.
- Desarrollé una aplicación móvil que escanea y registra asistencias, reduciendo el tiempo de registro en un 50% y mejorando la precisión del control de asistencias en un 40%.

Tecnologías: HTML, SASS, Laravel, JavaScript, Angular 8, Microsoft SQL Server, TypeScript, PHP

Asistente Técnico Analista 2020

Universidad nacional de Moquegua

Dic 2019 - Dic

- Implementé un módulo de administrativo para gestionar las notas, asistencia, planes académicos, estudiantes inscripciones y reportes académicos. Para el Centro de idiomas, aumentando la eficiencia en la gestión de datos en un 40%
 - Participé en el desarrollo colaborativo de un sistema administrativo para el Centro de Capacitación en TIC, contribuyendo a mejorar la eficiencia operativa de la oficina.
 - Contribuí en la identificación y análisis de requerimientos para los sistemas del Centro de Idiomas y Centro de Capacitación en TIC.
 - Integré los sistemas del Centro de idiomas y del Centro de capacitación en TIC con el sistema de Aula Virtual existente.

Tecnologías: HTML, SASS, Laravel, JavaScript, Angular 8, Microsoft SQL Server, TypeScript, PHP, Git Angular CLI

Asistente Programador

JQSYSTEM

Oct 2018 - Set 2019

(autónomo)

- Actualicé la documentación técnica de distintas aplicaciones.
- Participé en distintas reuniones de equipo.
- Actualicé el contenido de distintas aplicaciones.

Tecnologías: HTML, CSS, JavaScript, Angular 6, Microsoft SQL Server, TypeScript, PHP

HABILIDADES

- Lenguajes: JavaScript, TypeScript, PHP, HTML/CSS, SASS, SQL
- Tecnologías: Angular, React.js, Next.js, Laravel, Storybook, Node.js, Jest, Express.js, Git, Github
- Bases de datos: SQL Server, MySQL, PostgresSQL
- Idiomas: <u>Inglés intermedio</u>; Español Nativo
- Otros: Resolución de problemas, comunicación efectiva.

EDUCACIÓN

Bachiller en Ingeniería de Sistemas e Informática.

2013 – 2017

Universidad José Carlos Mariátegui